Inventaris van het archief van het Ministerie van Justitie: Beleidsarchief Immigratie- en Naturalisatiedienst (IND), 1956-1985
Nationaal Archief, Den Haag
- Toelating van vreemdelingen 1945-, 023
  - Het ontwikkelen van beleid voor de wijze waarop uitzetting van vreemdelingen geschiedt. 1945-, 113
    - Richtlijnen betreffende verlofregeling gedetineerden., 1981-1984; 2882; AJZ 5449/E-4014
    - Terugkeer gestrafte Turken., 1981-1984; 2869; AJZ 5433/E-4004
    - Verwijdering uit Nederland van ex-gedetineerde vreemdelingen., 1981-1987; 2952; AJZ 5544/E-4071
    - Verwijdering asielzoekers afkomstig uit Sri Lanka., 1981-1988; 1773-2215; AJZ 586, 4/C-1124
      - Beslissingspunten inzake de Tamilproblematiek, 1984-1986, 2215; AJZ 5864/C-1124
      - Brieven aan Tamil-comité over verwijdering Tamils, 1981-1988, 2175; AJZ 5864/C-1124
      - Incidenten, 1986, 2166; AJZ 5864/C-1124
      - Informatieverstrekking, 1986, 2168; AJZ 5864/C-1124
      - Kamervragen inzake mogelijke uitwijzing van Tamils, 1985-1988, 2165; AJZ 5864/C-1124
      - Klacht over behandeling afgewezen asielzoekers uit Sri Lanka, 1985-1987, 2163; AJZ 5864/C-1124
      - Terugzending Tamils uit Sri Lanka, 1985-1986, 1773; AJZ 5864/C-1124
      - Terugzending naar Sri Lanka van afgewezen asielzoeker, 1986, 2167; AJZ 5864/C-1124
    - Onafhankelijkwording Nederlandse Antillen., 1982-1984; 3127; AJZ 6027/E-4382
    - Toezicht op door vreemdelingendiensten te effectueren uitzettingen., 1982-1986; 3198; AJZ 5655/E-4139
    - Competentie minister van Buitenlandse Zaken met betrekking tot verwijdering., 1983; 2142; AJZ 5839/C-1112
    - Uitzetting van personen die zich op het Nederlandschap beroepen., 1983-1985; 3115; AJZ 5917/E-4307
    - KLM en uitleidingskosten van vreemdelingen., 1984; 3129; AJZ 6026/E-4381
    - Vragen Nationale Ombudsman over verwijdering Iraanse asielzoekers., 1984-1987; 2690; AJZ 4081/E-3026
    - Moeilijk te verwijderen vreemdelingen., 1985; 3163; AJZ 6203/E-4480
  - Het, in overleg met de minister van Binnenlandse Zaken, aanwijzen van kampen, vluchtoorden en quarantainestations, waarin uitsluitend vreemdelingen, die geacht worden gevaarlijk te zijn, zoals bedoeld in art. 19 van dit reglement worden opgenomen, alsmede het toezicht op de organisaties, die belast zijn met het beheer. 1945-, 118
    Grondslag: Vreemdelingenreglement 1918, art. 21, zoals gewijzigd in 1953, art. 22.
    - Kosten van onderhoud en huisvesting van vluchtelingen., 1953-1977; 862; AJZ 518/E-211
  - Het (bij Koninklijk Besluit, Wet 1849) aanwijzen en naar een verblijfplaats doen overbrengen van vreemdelingen die gevaarlijk worden geacht voor de openbare orde, veiligheid, gezondheid of zedelijkheid, of die zich niet gedragen naar de bepalingen van dit reglement, alsmede het ontzeggen van- en het doen verwijderen uit een bepaalde verblijfplaats van vreemdelingen. 1945-, 119
    Grondslag: Vreemdelingenwet 1849, art. 13.
    Vreemdelingenwet 1918, art. 2.
    Vreemdelingenreglement 1918, art. 19.
    - Diverse vreemdelingen., 1940-1981; 54-3096
      - Andries, Georgius Joannes Antoon, 1958-1959, 2550; AJZ 1115/I-41
      - Booy, Adrianus Hendrikus de, 1958, 392; AJZ 931/I-39
      - Eravci, Osman, 1981, 2899; AJZ 5466/E-4026
      - Forton, Andre Amelia Louis, 1950-1959, 2572; AJZ 1072/I-40
      - Gommies, Jermias, 1956-1976, 3078; AJZ 433/J-14
      - Goossens, Albert Theophiel, 1956-1958, 102; AJZ 729/I-37
      - Hitiahubessy, Augustinus, 1956-1967, 3092; AJZ 467/I-29
      - Kastanja, Martin, 1956-1957, 3093; AJZ 466/I-28
      - Kelen, Edgar Aloijsius van der, 1949-1957, 103; AJZ 730/I-38
      - Kelpitna, Paulus, 1956-1957, 3075; AJZ 437/J-18
      - Latupeirissa, Jacob, 1956-1965, 3096; AJZ 463/I-25
      - Leatemia, Charles, 1956-1963, 3077; AJZ 434/J-15
      - Leatemia, Nicolaas, 1956-1957, 3066; AJZ 445/J-26
      - Litaay, Alexander, 1956-1971, 3076; AJZ 436/J-17
      - Meulders, Jacobus Josephus Maria, 1956-1958, 61; AJZ 696/I-35
      - Mulder, Antonie, 1942-1962, 2886; AJZ 1834/C-554
      - Nahumrij, Pattisima, 1956-1957, 3094; AJZ 465/I-27
      - Pecura, Janusz, 1957-1965, 2102; AJZ 737/C-200
      - Poels, Lodewijk Alois, 1957-1964, 62; AJZ 697/I-36
      - Rorsz, Kristiaan, 1956-1957, 1916; AJZ 380/C-80
      - Ruitenburg, Willempje, 1956-1957, 3081; AJZ 393/I-23
      - Sahertian, Izaak Jacob, 1956-1963, 3069; AJZ 442/J-23
      - Sahureka, Herman, 1956-1974, 3073; AJZ 439/J-20
      - Salampessy, Dominggus, 1956-1971, 3070; AJZ 441/J-22
      - Siahaija, Anton, 1956-1977, 3067; AJZ 444/J-25
      - Siwalette, Coenraad, 1956-1957, 3095; AJZ 464/I-26
      - Siwalette, Gabriel Adolf, 1956-1957, 3072; AJZ 440/J-21
      - Tahapary, Riklof Constantinus, 1956-1975, 3068; AJZ 443/J-24
      - Thielens, Alfons Madeleine, 1940-1958, 3079; AJZ 395/I-24
      - Titaley, Simon, 1956-1957, 3088; AJZ 469/I-31
      - Vissers, Franciscus Catharina, 1957-1978, 3085; AJZ 524/I-32
      - Vliet, Jan Marinus van der, 1957-1958, 54; AJZ 682/I-34
      - Wlahoen, Onisimus, 1956-1957, 3074; AJZ 438/J-19
  - Het geven van algemene aanwijzingen ten aanzien van de uitzetting van vreemdelingen aan ambtenaren belast met grensbewaking of toezicht op vreemdelingen. 1945-, 122
    Grondslag: Vreemdelingenbesluit 1966, art. 90.
    Vreemdelingencirculaire 1982.
    Grensbewakingscirculaire 1982.
    - Afgifte door vreemdelingen van afmeldingskaarten bij het verlaten van Nederland., 1956-1957; 100; AJZ 728/E-304
    - Bevoegdheden hoofden van plaatselijke politie., 1972-1981; 445; AJZ 1334/E-633-A-256, 1334/E-633-A-270
  - Het inwinnen van en verstrekken van inlichtingen aan het buitenland betreffende toelating en verblijf van vreemdelingen. 1945-1993, 230
    Bron: Interview.
    - Richtlijnen., 1941-1956; 501; AJZ 1130/E-496
    - Inlichtingen uit Duitsland., 1951-1972; 502; AJZ 1124/E-490
    - Inlichtingen uit Oostenrijk., 1952; 503; AJZ 1125/E-491
    - Inlichtingen van het Federal Bureau of Investigation te Washington (VS)., 1953-1956; 504; AJZ 1126/E-492
    - Inlichtingen uit Italië., 1955-1959; 507; AJZ 1128/E-494, 1254/E-578
    - Inlichtingen uit Spanje., 1963-1964; 938; AJZ 1984/E-1055
    - Inlichtingen uit Turkije., 1964-1980; 774; AJZ 2059/E-1107
    - Verstrekken van inlichtingen aan de Britse Ambassade inzake beroepsmogelijkheid., 1967; 1122; AJZ 2484/E-1535
    - Verstrekken van inlichtingen aan de Zuid-Afrikaanse Ambassade inzake controlemaatregelen bij grensoverschrijding in Nederland., 1967; 1188; AJZ 2679/E-1612
    - Verstrekken van inlichtingen aan de Oostenrijkse Ambassade inzake antecedentenverklaring., 1968-1978; 1201; AJZ 2767/E-1684-2
    - Inlichtingen uit Griekenland., 1970; 1609; AJZ 3458/E-2258
    - Vragen van de Zuid-Slavische Ambassade inzake huwelijken Joegoslavische vrouwen met Nederlanders., 1976; 337; AJZ 4264/E-3159
    - Verstrekken van inlichtingen aan de Runnymede Trust en Council of Europe inzake rassendiscriminatie, migratie en gastarbeiders., 1978; 2741; AJZ 4890/E-3609
    - Verstrekken van inlichtingen aan de Portugese Ambassade over wetgeving inzake uitwijzing vreemdelingen., 1979; 2766; AJZ 4945/E-3649
    - Inlichtingen uit Joegoslavië inzake gedetineerde Joegoslaaf., 1981; 2958; AJZ 5558/E-4078
    - Verstrekken van inlichtingen aan de Britse Ambassade inzake illigale immigratie., 1984-1985; 2841; AJZ 4972/E-3670-85
    - Verstrekken van inlichtingen aan Interpol Parijs inzake toegangsweigering., 1985; 3202; AJZ 5681/E-4160